【裁判字號】    99,審訴,306
【裁判日期】    990528
【裁判案由】    違反毒品危害防制條例
【裁判全文】
臺灣新竹地方法院刑事判決             99年度審訴字第306號
公  訴  人  臺灣新竹地方法院檢察署檢察官
被      告  甲○○
上列被告因違反毒品危害防制條例案件，經檢察官追加起訴（99
年度毒偵字第626 號，與本院99年度審易字第301 號為相牽連案
件），本院合議庭評議改依簡式審判程序審理，並判決如下：
    主  文
甲○○施用第一級毒品，累犯，處有期徒刑捌月；又施用第二級
毒品，累犯，處有期徒刑伍月。應執行有期徒刑拾壹月。
    事  實
一、甲○○前曾(1)於民國92年4 月間，因搶奪等案件，經本院以
    92年度訴字第329 號判決，分別判處有期徒刑10月、10月，
    並經定應執行刑為有期徒刑1 年6 月，嗣提起上訴，經臺灣
    高等法院以92年度上訴字第4304號判決駁回上訴確定；(2)又
    於93年7 月間，因竊盜案件，經本院以93年度易字第425 號
    判決判處有期徒刑7 月確定；(3)又於93年2 月間，因竊盜案
    件，經本院以93年度易字第203 號判決判處有期徒刑10月確
    定；(4)又於93年2 月間，因違反毒品危害防制條例案件，經
    本院以93年度竹東簡字第20號判決判處有期徒刑5 月確定；
    (5)又於93年2 月間，因違反毒品危害防制條例案件，經本院
    以93年度訴字第498 號判決，分別判處有期徒刑8 月、4 月
    ，並經定應執行刑為有期徒刑10月確定；(6)又於93年6 月間
    ，因違反職役職責案件，經國防部北部地方軍事法院桃園分
    院以93年度桃審字第124 號判決判處有期徒刑1 年確定。上
    開(2)(3)(5)(6)案件經本院以94年度聲字第657 號裁定，定應執
    行刑為有期徒刑3 年確定；前開(1)(4)案件復因減刑條例，經
    本院以96年度聲減字第1876號裁定，分別減為有期徒刑5 月
    、5 月、2 月又15日， 並經定應執行刑為有期徒刑9 月、2
    月又15日確定後，復與上開各案件接續執行，並於94年1 月
    28日入監執行，於97年2 月5 日因縮短期刑假釋付保護管束
    出監，而於97年4 月26日保護管束期滿執行完畢。
二、甲○○前於90年4 月間，因初犯施用毒品案件，經本院以90
    年度少調字第48號裁定送觀察、勒戒，因認無繼續施用毒品
    傾向，於90年4 月16日執行完畢，嗣經本院以90年度少調字
    第48號裁定不付審理確定；又於91年11月間，因2 犯施用毒
    品案件，經本院以91年度毒聲字第1185號裁定送觀察、勒戒
    ，認無繼續施用毒品傾向，於92年6 月20日因無繼續施用毒
    品傾向出所執行完畢。
三、詎仍不知戒斷毒癮，復基於施用第一級毒品海洛因之犯意，
    於98年7 月9 日上午10時30分許在警局採尿時回溯26小時內
    之某時，在不詳處所，以將第一級毒品海洛因摻入香菸內點
    燃後吸取煙霧之方式，非法施用第一級毒品海洛因1 次；另
    基於施用第二級毒品甲基安非他命之犯意，於98年7 月8 日
    上午10時許，在其位於新竹縣竹東鎮○○街46號住處內，以
    將第二級毒品甲基安非他命置於玻璃球吸食器內燒烤後吸取
    煙霧之方式，非法施用第二級毒品甲基安非他命1 次。嗣因
    另涉販賣毒品案件，為警持拘票於98年7 月8 日晚上6 時許
    ，在新竹縣竹北市○○○路拘獲，經對其採集尿液送驗呈安
    非他命、甲基安非他命、嗎啡陽性反應，始悉上情。
四、案經新竹縣政府警察局移送臺灣新竹地方法院檢察署檢察官
    偵查起訴。
    理  由
一、被告甲○○所犯毒品危害防制條例第10條第1 項施用第一級
    毒品罪及同條例第2 項施用第二級毒品罪，均非為死刑、無
    期徒刑、最輕本刑為3 年以上有期徒刑之罪或高等法院管轄
    第一審案件，其於準備程序進行中先就被訴事實為有罪之陳
    述，本院認為合於刑事訴訟法第273 條之1 第1 項之規定，
    裁定進行簡式審判程序，先予敘明。
二、認定犯罪事實所憑之證據及理由：
（一）被告甲○○於警詢、本院準備程序及簡式審判程序訊問時
      ，均坦白承認。
（二）姓名代號對照表（檢體編號：A139）及詮昕科技股份有限
      公司出具之濫用藥物尿液檢驗報告1 份，證明被告有施用
      第一、二級毒品之事實。
三、論罪科刑之理由：
（一）核被告所為，分別係犯毒品危害防制條例第10條第1 項之
      施用第一級毒品罪、同條第2 項之施用第二級毒品罪。其
      施用前持有第一級毒品海洛因、第二級毒品甲基安非他命
      之低度行為，應分別為施用之高度行為所吸收，均不另論
      罪。
（二）其所犯上開2 罪，犯意各別，行為不同，應予分論併罰。
（三）被告前有事實欄一、所載之前科犯行，而於97年4 月26日
      保護管束期滿執行完畢等情，有臺灣新竹地方法院檢察署
      刑案資料查註紀錄表及臺灣高等法院被告前案紀錄表各 1
      份在卷可供參考，其受徒刑之執行完畢後，5 年之內再犯
      有期徒刑以上刑之上開各罪，均為累犯，均應依法加重其
      刑。
（四）爰審酌被告經執行觀察、勒戒後仍未戒除毒癮、施用毒品
      嚴重危害其身心健康、施用海洛因與甲基安非他命之次數
      及坦承犯行態度良好等一切情狀，分別量處如主文所示之
      刑，並定其應執行之刑。
四、適用法律：
（一）刑事訴訟法第273條之1、第299條第1項前段。
（二）毒品危害防制條例第10條第1項、第2項。
（三）刑法第11條、第47條第1 項、第51條第5 款。
本案經檢察官黃英彥到庭執行職務。
中    華    民    國    99    年    5     月    28    日
                        刑事第九庭  法  官  魏瑞紅
以上正本證明與原本無異。
如不服本判決應於收受本判決後10日內向本院提出上訴書狀，上
訴書狀應敘述具體理由。上訴書狀未敘述上訴理由者，應於上訴
期間屆滿後20日內補提理由書狀於本院( 均須按他造當事人之人
數附繕本 )「切勿逕送上級法院」。
                                    書記官  劉雅文
中    華    民    國    99    年    6     月    1     日
附錄本案論罪科刑所適用法條全文：
毒品危害防制條例第10條
施用第一級毒品者，處6月以上5年以下有期徒刑。
施用第二級毒品者，處3年以下有期徒刑。

司法院資訊處製作；財團法人民間司法改革基金會備份。
